臺灣高等法院臺中分院民事判決
110年度勞上字第10號
上  訴  人  宏機有限公司
法定代理人  蕭喻方  
訴訟代理人  賈俊益律師
複  代理人  劉孜育  
被上訴  人  陳秋潭  
訴訟代理人  楊盤江律師
上列當事人間請求給付退休金差額事件，上訴人對於民國110年2
月20日臺灣臺中地方法院108年度勞訴字第262號第一審判決提起
上訴，本院於111年5月10日言詞辯論終結，判決如下：
    主      文
上訴駁回。
第二審訴訟費用由上訴人負擔。
    事實及理由
一、被上訴人主張： 
  ㈠被上訴人自民國82年11月30日起受僱於上訴人，擔任模具技
    術員及司機工作，直至108年7月10日退休【其中96年2月7日
    至97年11月28日加保於訴外人○○有限公司（下稱○○公司），
    但仍受僱於上訴人，年資並未中斷 】。被上訴人向上訴人
    主張下列應給付之項目：   
  ⑴被上訴人選擇適用勞退新制，但未與上訴人結清勞退舊制年
    資，自82年11月30日到職日起至94年6月30日勞退舊制適用
    之日止，被上訴人工作年資爲11年7月，應按12年計算，為2
    4個基數，被上訴人之平均工資為新臺幣（下同）4萬4,500
    元，被上訴人得依勞工退休金條例第11條第1項、勞動基準
    法第55條第1項規定，請求上訴人給付106萬8,000元（計算
    式：44,500元×24＝1,068,000）。
  ⑵上訴人自94年7月1日勞退新制施行起至108年7月10日被上訴
    人退休止，均低報被上訴人之勞保投保薪資，而短少提繳8
    萬1,257元（詳如附表「提繳差額欄」所示），被上訴人因
    而受有少領8萬1,257元勞工退休金之損害，被上訴人得依不
    當得利法律關係、勞工退休金條例第31條第1項規定請求上
    訴人給付短少提繳之勞工退休金7萬5,792元。
　⑶被上訴人任職期間，自103年11月30日起至104年11月29日止
    應有26日特別休假，自104年11月30日起至105年11月29日止
    應有27日特別休假，合計53日特別休假，因上訴人未與被上
    訴人協商，致被上訴人未休特別休假，被上訴人得依勞基法
    第38條規定請求上訴人給付未休特別休假工資5萬3,000元（
    計算式：53日×1,000元＝53,000元）。
　⑷上訴人低報被上訴人之勞保投保薪資，致勞動部勞工保險局
    （下稱勞保局）以平均月投保薪資3萬8,028元計算被上訴人
    之老年年金給付，並自108年8月起於每月月底給付被上訴人
    老年年金2萬2,412元，若依被上訴人正確之投保薪資計算，
    最高60個月之月投資薪資應為最高級4萬4,755元，被上訴人
    每月可領取之老年年金給付為2萬6,377元【計算式：(44,75
    5×41.33×1.5%)×(1－8.00%)＝26,377，元以下不計】，故被上
    訴人每月受有老年年金給付差額3,965元（計算式：26,377－
    22,412＝3,965），被上訴人得依勞工保險條例第72條第3項
    規定，請求上訴人賠償自108年8月起至被上訴人死亡之日止
    ，每月所受之損害各3,965元。
　㈡聲明：⑴上訴人應給付被上訴人119萬6,792元（計算式：1,06
    8,000＋75,792＋53,000＝1,196,792）及自108年12月7日（起
    訴狀繕本送達翌日）起至清償日止按年息5%計算之利息；⑵
    上訴人自108年8月起至被上訴人死亡之日止，按月於每月月
    底給付3,965元，如任一期逾期未給付，應自各期應給付之
    翌日起至清償日止，按年息5%計算之利息；⑶願供擔保請准
    宣告假執行（被上訴人於原審請求逾上開金額部分，經原審
    判決敗訴，未據被上訴人提起上訴，非本院審理範圍）。並
    於本院聲明：上訴駁回。
二、上訴人答辯：　　
  ㈠上訴人於被上訴人到職時即就退休金制度，約定以每月津貼
    方式給付，達成預付退休金之合意，自被上訴人自82年11月
    30日任職起至108年7月10日退休止，扣除於○○公司任職之1
    年9個月期間，工作期間共23年11月，期間按月領取6,000元
    之預付退休金津貼。則依被上訴人到職日82年11月30日至結
    清年資日96年2月1日，共計13年2個月，合計上訴人已給付
    預付退休金94萬8,000元（計算式：6,000元×158月＝948,000
    元），被上訴人始會同意在結清年資收據（下稱系爭收據）
    簽名，上訴人請求舊制勞工退休金並無理由。   
  ㈡上訴人每月發給被上訴人之薪資中有6,000元係屬預付退休金
    津貼，被上訴人平均薪資4萬4,500元扣除6,000元後之3萬8,
    500元（計算式：44,500－6,000＝38,500），始爲被上訴人之
    真正薪資。上訴人以此金額投保勞工保險，並未有短少提繳
    或高薪低報之情形。
  ㈢被上訴人若否認兩造預付退休金之協議存在，則被上訴人自8
    2年11月30日（到職日）至108年7月10日（退休日），已領
    取25年8個月之6,000元，合計184萬8,000元（計算式：6,00
    0元×308月＝1,848,000元），係屬被上訴人之不當得利，上
    訴人自得依民法第179條規定請求被上訴人返還，上訴人依
    民法第334條規定主張與被上訴人之債權爲抵銷等語，資爲
    抗辯。並聲明：⑴原判決不利於上訴人部分廢棄。⑵上開廢棄
    部分，被上訴人於第一審之訴及假執行之聲請均駁回。
三、兩造不爭執事項（見原審卷第434頁、本院卷第93至94頁、
    第410頁）： 　　
  ㈠被上訴人自82年11月30日起受僱於上訴人，擔任模具技術員
    及司機之工作，上訴人勞保自82年11月30日至96年2月7日加
    保於上訴人；自96年2月7日至97年11月28日加保於○○公司，
    自97年11月28日至108年7月10日加保於上訴人，被上訴人於
    上訴人與○○公司的年資應合併計算。   
　㈡○○公司於104年1月7日解散登記，○○公司自85年5月3日設立登
    記起至解散登記止之董事即代表人均為蕭喻方（原名為蕭芳
    櫻）。
  ㈢勞保局審查核定被上訴人自108年7月起，按月於次月底前發
    給被上訴人老年年金給付2萬2,412元，即以被上訴人之勞保
    保險年資41年又4個月，乘以加保期間最高60個月之平均月
    投保薪資3萬8,028元，乘以1.55%而為計算，每月老年年金
    給付為2萬4,361元，惟被上訴人為符合老年年金給付請領年
    齡，提前二年而於108年7月11日申請，應減給8%之老年年金
    給付，故每月實際核給老年年金金額為2萬2,412元。
  ㈣被上訴人之勞保月投保薪資如被上訴人之勞保投保資料表所
    示（見原審卷一第37至41頁，即自1萬1,400元至3萬6,300元
    不等）。　　
　㈤被上訴人任職期間計有53日特別休假未休假，得向上訴人請
    求給付未休特別休假工資5萬3,000元（計算式：53日×1,000
    元＝53,000元）。
四、本院判斷：
  ㈠被上訴人請求上訴人給付舊制退休金106萬8,000元，應有理
    由：
　⑴兩造並未結清勞退舊制年資：
　  被上訴人主張兩造尚未結清勞退舊制年資，爲上訴人否認，
    辯稱兩造業已結清勞退舊制年資，並提出系爭收據及證人蕭
    ○○、盧○○、蕭○○、張○○爲證。經查：
　①上訴人於原審先陳稱被上訴人於96年2月1日與上訴人結清勞
    退舊制年資，並領取44萬4,000元，始開始適用勞退新制等
    語（見原審卷一第260頁），嗣後改稱上訴人係與被上訴人
    約定按月給付被上訴人津貼9,000元，作為結清勞退舊制退
    休金之用等語（見原審卷一第418頁），於本院審理時又主
    張於被上訴人到職時即約定以每月津貼6,000元作爲退休金
    之預付等語。上訴人就先後主張之合意內容情節互爲歧異，
    兩造是否真有此合意，已生疑義。
　②上訴人雖主張自被上訴人到職時起即以每月津貼6,000元預付
    退休金，惟被上訴人自102年8月起至108年6月止每月領取之
    津貼爲9,000元，108年7月領取之津貼為3,000元，此有上訴
    人提出之津貼明細表可稽（見原審卷一第421至429頁），
　　即與上訴人主張不符。且按勞工與雇主間關於工資之爭執，
    經證明勞工本於勞動關係自雇主所受領之給付，推定為勞工
    因工作而獲得之報酬，為勞動事件法第37條所明定。上開被
    上訴人自上訴人處所領取之津貼，既屬被上訴人植基於兩造
    間勞動契約而自上訴人處受領之給付，自應推定為被上訴人
    因工作而獲得之報酬，難以認定爲退休金之預付。
　③依證人蕭○○於本院證稱：他於82、83年間至上訴人公司工作
    ，進公司後二、三年後開始領6,000元退休金津貼，一開始
    是6,000元，後來他當廠長，有領超過1萬元等語（見本院卷
    第161頁）；證人盧○○於本院證稱：他於73年間至上訴人公
    司工作，106年間離開上訴人公司，進公司二、三年後開始
    領6,000元工作津貼，後來有增加至1萬元，上訴人的意思是
    逐月用現金方式給付退休金等語 （見本院卷第164至166頁
    ）；證人蕭○○於本院證稱：他和上訴人公司結清舊制年資的
    方式，不是以一筆方式結清，是以平均在每個月的工作津貼
    方式結清等語（見本院卷第223頁）；證人張○○於本院證稱
    ：結清舊制年資時，被上訴人說要用每月給付津貼方式結清
    等語（見本院卷第227頁）。依上開證人蕭○○、盧○○之證述
    可知，其二人於上訴人領取之津貼6,000元，之後均因職務
    變動而調漲至萬元以上，雖名爲退休金津貼，但仍依其二人
    擔任不同職務而隨之調整，顯與其工作條件有關，6,000元
    之工作津貼得否視爲退休金之給付，即有疑義。又依上開證
    人蕭○○、張○○之證述可知，其二人係於結清舊制年資時始與
    上訴人約定，以每月給付工作津貼方式結清，而非於到職時
    即與上訴人約定，以每月給付工作津貼方式預付退休金，則
    上訴人主張於員工到職時即約定以每月工作津貼預付退休金
    情事，尚難採信。
　④依勞工退休金條例第11條第3項規定：「保留之工作年資，於
    勞動契約存續期間，勞雇雙方約定以不低於勞動基準法第55
    條及第84條之2規定之給與標準結清者，從其約定。」，故
    選擇適用勞工退休金條例計算退休金之勞工，其前工作年資
    是否保留，應以是否高於規定而定，非謂僅契約約定有結清
    工作年資者，即生結清保留年資之效力。經查，系爭收據上
    記載結算舊制年資之平均工資爲3萬3,300元（見原審卷一第
    101頁），而依上訴人自90年1月起至108年7月止轉存入被上
    訴人於彰化商業銀行霧峰分行帳戶（下稱系爭帳戶）之薪水
    （見原審卷一第147至237頁），併見附表被上訴人「實際薪
    資合計欄」所示之金額，堪認系爭收據以3萬3,300元結清被
    上訴人之勞退舊制年資，遠低於勞基法第55條之給與標準結
    清，自不生結清之效力。
　⑤上訴人雖主張被上訴人同意以每月津貼6,000元預付退休金，
    始會在系爭收據上簽名云云，惟被上訴人否認簽名之真正。
    經查，按「除本條例另有規定者外，雇主不得以其他自訂之
    勞工退休金辦法，取代前項規定之勞工退休金制度。」，爲
    勞工退休金條例第6條第2項所明定。此規定無非是避免雇主
    將原本屬於工資之款項，強解爲退休金之預付，勞工因礙於
    生計不得不配合，因而造成勞工權益受損。從而，系爭收據
    上之約定，既與勞工退休金條例第6條第2項有違，依民法第
    71條之規定，應屬無效，是以上訴人辯稱兩造合意以每月津
    貼6,000元預付退休金，顯不可採。
　⑥基上，兩造尚未結清勞退舊制年資，被上訴人自得請求上訴
    人給付舊制退休金。
　⑵被上訴人退休前6個月平均工資爲4萬7,039元：
　①平均工資是指計算事由發生之當日前6個月內所得工資總額除
    以該期間之總日數所得之金額，工資則是指勞工因工作而獲
    得之報酬，包括工資、薪金及按計時、計日、計月、計件以
    現金或實物等方式給付之獎金、津貼及其他任何名義之經常
    性給與，勞基法第2條第4款、第3款定有明文。所謂「因工
    作而獲得之報酬」，即勞務給付之對價，至於不因勞務給付
    而必然可得之勉勵性或恩惠性給與，則非屬之；所謂「經常
    性給與」，即制度上經常給與之報酬，不包括年終獎金、競
    賽獎金、研究發明獎金、特殊功績獎金、久任獎金、節約燃
    料物料獎金及其他非經常性獎金，勞基法施行細則第10條第
    2款亦有明文。
　②經查，上訴人各月應給付被上訴人之薪資為如附表「實際薪
    資合計欄」所示之金額，自本件被上訴人離職日起算（該日
    不計入），往前回溯6個月止，其離職當月、前第1、2、3、
    4、5、6月份之薪資，經扣除勞動基準法施行細則第10條各
    款所規定之各項給付後，分別為1萬7,102元、4萬6,552元、
    4萬7,852元、4萬6,702元、4萬7,802元、4萬2,227元、4萬7
    ,902元，將前第6個月份之薪資按屆滿6個月之日起算至該月
    末日止所占該月份之比例計算後，加總除以6，即為被上訴
    人之月平均薪資。據此計算，被上訴人之月平均工資應為4
    萬7,039元【計算式：17,102＋46,552＋47,852＋46,702＋47,80
    2＋42,227＋(47,902×22÷31)÷6＝47,039，元以下四捨五入】。
  ③按勞工退休金之給與標準如下：按其工作年資，每滿1年給
    與2個基數。但超過15年之工作年資，每滿1年給與1個基數
    ，最高總數以45個基數為限。未滿半年者以半年計；滿半年
    者以1年計；前項第1款退休金基數之標準，係指核准退休時
    1個月平均工資，勞動基準法第55條第1項、第2項定有明文
    。準此，被上訴人自82年11月30日到職日起至94年6月30日
    勞退舊制適用之日止，工作年資為11年7月，應按12年計算
    ，得請求24個基數之舊制退休金，被上訴人在平均工資4萬7
    ,035元之範圍內，主張依平均工資4萬4,500元爲計算，則被
    上訴人依勞動基準法規定請求上訴人給付舊制退休金106萬8
    ,000元(計算式：44,500×24＝1,068,000)，即屬有據，應予
    准許。
　㈡被上訴人請求上訴人給付短少提繳之勞工退休金7萬5,792元
    ，應有理由：
　⑴上訴人確有低報被上訴人之勞保投保薪資情事：
　①被上訴人自94年7月起至103年12月之薪資係由上訴人以轉帳
    存入系爭帳戶爲給付（見原審卷一第147至227頁），自104
    年1月起至108年退休時止之薪資，上訴人則改以現金給付，
    應以上訴人提出之薪資明細表所示金額（含工資、伙食、全
    勤加總之金額，見原審卷一第103至111頁），並加計被上訴
    人自102年8月起至108年6月止每月領取之津貼（見原審卷一
    第421至429頁），即如附表「實際薪資合計欄」所示之各月
    金額。
　②被上訴人於94年7月之前薪資部分等相關資料，因年代已久遠
    已經佚失而未能提出，則被上訴人主張上訴人就前開期間給
    付之薪資，應以上訴人各月轉帳存入被上訴人薪資帳戶之金
    額，並加計依法先經上訴人扣繳之被上訴人勞健保自負額，
    即如附表「實際薪資合計欄」所示前開期間之各月金額。
  ③依上訴人自94年7月起至108年7月各月給付被上訴人之工資為
    附表「實際薪資合計欄」所示之金額，則對照各該年度之勞
    工保險投保薪資分級表（即96年7月1日前之勞保月投保薪資
    最高級別為4萬2,000元；自96年7月1日起至105年4月30日止
    之勞保月投保薪資最高級別為4萬3,900元；自105年5月1日
    起迄今之勞保月投保薪資最高級別為4萬5,800元），上訴人
    為被上訴人投保勞保之月投保薪資應如附表「應投保薪資欄
    」所示之金額，始為適法。惟觀諸被上訴人之勞保月投保薪
    資自1萬1,400元至3萬6,300元不等，此有被上訴人之勞保投
    保資料表可稽（見原審卷一第37頁），上訴人確有低報被上
    訴人之勞保投保薪資情事。上訴人抗辯被上訴人之薪資中有
    6,000元係屬退休金性質應予扣除云云，惟本院對於上訴人
    主張有預付6,000元退休金乙事無法採信，業如前述，則上
    訴人抗辯並不可採。   
  ⑵被上訴人因上訴人高薪低報而受有損害：
　①按雇主應為第7條第1項規定之勞工負擔提繳之退休金，不得
    低於勞工每月工資百分之6。第1項至第3項所定每月工資及
    前項所定每月執行業務所得，由中央主管機關擬訂月提繳分
    級表，報請行政院核定之。雇主未依本條例之規定按月提繳
    或足額提繳勞工退休金，致勞工受有損害者，勞工得向雇主
    請求損害賠償。勞工退休金條例第14條第1項、第5項、第31
    條第1項分別定有明文。是勞工如已符合請領退休金要件時
    ，因雇主未繳納應提繳之退休金致受損害，自得請求雇主逕
    予賠償其損害。
　②經查，上訴人自94年7月起至108年6月止，對照被上訴人之勞
    工退休金核發明細表（見原審卷二第35至49頁）及各該年度
    勞工月退休金月提繳工資明細表，依上訴人各月給付被上訴
    人之工資（即附表「實際薪資合計欄」所示之金額），按月
    應為被上訴人提繳6%之勞工退休金為附表「應提繳金額欄」
    所示之金額（合計為43萬3,440元），扣除該段期間上訴人
    實際提繳即附表「實際提繳金額欄」所示之金額（合計35萬
    2,183元），上訴人應賠償被上訴人之短繳差額損害為如附
    表「提繳差額欄」所示之金額（合計8萬1,257元），被上訴
    人在8萬1,257元範圍內請求上訴人賠償7萬5,792元，自屬有
    據，應予准許。
　㈢被上訴人請求上訴人賠償老年年金給付每月差額3,965元，應
    有理由：
　⑴按「投保單位違反本條例規定，將投保薪資金額以多報少或
    以少報多者，自事實發生之日起，按其短報或多報之保險費
    金額，處四倍罰鍰，並追繳其溢領給付金額。勞工因此所受
    損失，應由投保單位賠償之。」，勞工保險條例第72條第3
    項定有明文。上訴人確有低報被上訴人之勞保投保薪資情事
    ，業如前述，上訴人抗辯被上訴人之薪資中有6,000元係屬
    退休金性質應予扣除云云，惟本院對於上訴人主張有預付6,
    000元退休金乙事無法採信，業如前述，則被上訴人抗辯並
    不可採。   
　⑵經查，被上訴人為48年7月2日出生，勞保投保年資為41年4月
    （即自63年7月7日起至108年7月10日止），依勞工保險 條
    例第19條、第58條、第58條之1、第58條之2、第65條之1第2
    項規定，被上訴人於108年7月11日申請老年年金給付，擇優
    採被上訴人勞保保險年資41年4月，並應乘以加保期間最高6
    0個月之平均月投保薪資，再乘以1.55%計算每月之老年年金
    數額；又被上訴人未符合老年年金給付請領年齡，提前2年
    於108年7月11日申請，應減給8%之老年年金給付；又被上訴
    人經勞保局審查符合請領資格，以被上訴人加保期間最高60
    個月之平均月投保薪資為3萬8,028元，據以計算並自108年7
    月起按月於次月（即108年8月）底發給被上訴人老年年金給
    付2萬2,412元等情，有被上訴人年籍資料、勞保投保資料表
    、勞保局108年8月27日函文等在卷可按（見原審卷一第37至
    43頁、第63至69頁）。又上訴人自94年7月起各月給付被上
    訴人之薪資為如附表「實際薪資合計欄」所示之金額，對照
    各該年度之勞工保險投保薪資分級表（即96年7月1日前之勞
    保月投保薪資最高級別為4萬2,000元；自96年7月1日起至10
    5年4月30日止之勞保月投保薪資最高級別為4萬3,900元；自
    105年5月1日起迄今之勞保月投保薪資最高級別為4萬5,800
    元），上訴人應為被上訴人投保之勞保薪資為如附表「應投
    保薪資欄」所示之金額，則被上訴人加保期間最高60個月之
    平均月投保薪資（即其中27個月為4萬5,800元、其中33個月
    為4萬3,900元）應為4萬4,755元【計算式：（27×458,000）
    ＋（33×43,900）＝2,685,300 ；2,685,300÷60＝44,755】。依
    前開說明，被上訴人每月應領取之老年年金給付為2萬6,377
    元【計算式：（44,755×41.33 ×1.5%) ×(1-8.00%)＝26,377
    】。則被上訴人受有勞保老年年金差額損害為每月3,965元
    （計算式：26,377－22,412＝3,965）。且依上訴人之答辯聲
    明及理由，顯然上訴人有到期不為履行之虞，被上訴人自有
    預為請求之必要，從而，被上訴人請求上訴人自108年8月起
    至被上訴人死亡止，按月於末日給付3,965元，如任一期逾
    期未給付，應自各期應給付之翌日起至清償日止按年息5%計
    算之利息，為有理由。
　㈣被上訴人請求上訴人給付未休特別休假工資5萬3,000元，應
    有理由：　
　　被上訴人主張依74年2月27日訂定之勞基法施行細則第24條
    規定，請求上訴人發給103年至105年間應休未休之特別休假
    53日之工資5萬3,000元，爲上訴人所不爭執（見不爭執事項
    ㈤）。且依前述被上訴人退休前6個月之平均工資47,039元據
    以計算每日工資為1,568元(計算式：47,039元÷30日＝1,568
    元，元以下四捨五入），則被上訴人在每日工資1,568元範
    圍內，主張以每日工資1,000元計算53日之未休特別休假工
    資合計5萬3,000元（計算式：1,000×53＝53,000），為有理
    由。
　㈤上訴人主張抵銷應無理由：
　　上訴人主張被上訴人自82年11月30日（到職日）至108年7月
    10日（退休日），已領取25年8個月之6,000元，合計184萬8
    ,000元之不當得利，上訴人依民法第179條規定請求被上訴
    人返還，並主張與被上訴人之債權爲抵銷云云。惟本院認上
    訴人給付之工作津貼係屬被上訴人工資之一部分，業如前述
    ，自無不當得利可言，上訴人無法請求被上訴人返還，上訴
    人亦無適狀之抵銷債權，上訴人主張抵銷應無理由。  
五、綜上所述，被上訴人依前揭各項法律關係，請求上訴人給付
    119萬6,792元（計算式：計算式：1,068,000＋75,792＋53,00
    0＝1,196,792），及自108年12月7日起至清償日止按年息5%
    計算之利息，並請求上訴人應另自108年8月起至被上訴人死
    亡止，按月於每月末日給付被上訴人3,965元，如任一期逾
    期未給付，應自各期應給付之翌日起至清償日止，按年息5%
    計算之利息，為有理由，應予准許。原審為上訴人敗訴之判
    決，並依職權為准假執行及命供擔保爲免假執行之宣告，核
    無不合。上訴意旨指摘原判決不當，求予廢棄改判，為無理
    由，應予駁回。
六、本件事證已臻明確，兩造其餘之攻擊或防禦方法及所用之證
    據，經本院斟酌後，認為均不足以影響本判決之結果，爰不
    逐一論列，附此敘明。
七、據上論結，本件上訴為無理由，判決如主文。 　
中　　華　　民　　國　　111 　年　　5 　　月　　31　　日
            勞動法庭      審判長法  官  張瑞蘭
　　　　　　　　                法  官  林孟和
　　　　　　　　　　　　　　　　法  官  廖穗蓁
正本係照原本作成。
如不服本判決，應於收受送達後20日內向本院提出上訴書狀，其
未表明上訴理由者，應於提出上訴後20日內向本院補提上訴理由
書（須按他造當事人之人數附繕本）。因疫情而遲誤不變期間，
得向法院聲請回復原狀。
上訴時應提出委任律師或具有律師資格之人之委任狀；委任有律
師資格者，另應附具律師資格證書及釋明委任人與受任人有民事
訴訟法第466條之1第1項但書或第2項所定關係之釋明文書影本。
如委任律師提起上訴者，應一併繳納上訴裁判費。 
                              　書記官  賴玉芬 
　　　　　　　　　　　　　　　　
中　　華　　民　　國　　111 　年　　5 　　月　　31　　日

【附表】
計薪年月 實際薪資    應投保薪資 E 應提繳金額F F=E×6% 實際提繳金額 G 提繳差額  實領 A 扣健保 B 扣勞保 C 合計 D=A+B+C    H-F-G 9407 39,152 455 433 40,040 40,100 2,406 1,998 408 9408 41,652 455 433 42,540 42,000 2,634 1,998 636 9409 39,827 455 433 40,715 42,000 2,520 1,998 522 9410 40,302 455 433 41,190 42,000 2,520 1,998 522 9411 40,502 455 433 41,390 42,000 2,520 1,998 522 9412 41,077 455 433 41,965 42,000 2,520 1,998 522 9501 41,352 455 433 42,240 42,000 2,634 1,998 636 9502 36,452 455 433 37,340 38,200 2,292 1,998 294 9503 41,752 455 433 42,640 42,000 2,634 1,998 636 9504 37,802 455 433 38,690 40,100 2,406 1,998 408 9505 41,552 455 433 42,440 42,000 2,634 1,998 636 9506 40,502 455 433 41,390 42,000 2,520 1,998 522 9507 40,402 455 433 41,290 42,000 2,520 1,998 522 9508 41,752 455 433 42,640 42,000 2,634 1,998 636 9509 38,507 455 433 39,395 40,100 2,406 1,998 408 9510 42,382 455 433 43,270 42,000 2,634 1,998 636 9511 40,957 455 433 41,845 42,000 2,520 1,998 522 9512 40,587 455 433 41,475 42,000 2,520 1,998 522 9601 42,107 455 433 42,995 42,000 2,634 1,998 636 9602 36,032 455 433 36,920 38,200 2,292 2,064 228 9603 40,957 455 433 41,845 42,000 2,520 1,998 522 9604 39,407 455 433 40,295 42,000 2,520 1,998 522 9605 42,107 455 433 42,995 42,000 2,634 1,998 636 9606 39,507 455 433 40,395 42,000 2,520 1,998 522 9607 42107 455 433 42,995 43,900 2,634 1,998 636 9608 44,507 455 433 45,395 43,900 2,748 1,998 750 9609 38,832 455 433 39,770 40,100 2,406 1,998 408 9610 43,832 455 433 44,720 43,900 2,748 1,998 750 9611 40,957 455 433 41,845 42,000 2,520 1,998 522 9612 39,607 455 433 40,495 42,000 2,520 1,998 522 9701 42,107 455 433 42,995 43,900 2,634 1,998 636 9702 39,682 455 433 40,570 42,000 2,520 1,998 522 9703 41,432 455 433 42,320 43,900 2,634 1,998 636 9704 40,857 455 433 41,745 42,000 2,520 1,998 522 9705 42,582 455 433 43,470 43,900 2,634 1,998 636 9706 41,432 455 433 42,320 43,900 2,634 1,998 636 9707 40,857 455 433 41,745 42,000 2,520 1,998 522 9708 41,332 455 433 42,220 43,900 2,634 1,998 636 9709 40,282 455 433 41,170 42,000 2,520 1,998 522 9710 42,682 455 433 43,570 43,900 2,634 1,998 636 9711 39,507 455 433 40,395 42,000 2,520 2,065 455 9712 42,207 455 433 43,095 43,900 2,634 1,998 636 9801 37,182 455 433 38,070 38,200 2,292 1,998 294 9802 38,457 455 433 39,345 40,100 2,406 1,998 408 9803 42,107 455 433 42,995 43,900 2,634 1,998 636 9804 42,107 455 433 42,995 43,900 2,634 1,998 636 9805 38,157 455 433 39,045 40,100 2,406 1,998 408 9806 40,957 455 433 41,845 42,000 2,520 1,998 522 9807 42,207 455 433 43,095 43,900 2,634 1,998 636 9808 38,357 455 433 39,245 40,100 2,406 1,998 408 9809 40,957 455 433 41,845 42,000 2,520 1,998 522 9810 43,257 455 433 44,145 43,900 2,748 1,998 750 9811 40,857 455 433 41,745 42,000 2,520 1,998 522 9812 42,207 455 433 43,095 43,900 2,634 1,998 636 9901 60,757 455 433 61,645 43,900 3,828 1,998 1,830 9902 36,607 455 433 37,495 38,200 2,292 1,998 294 9903 42,207 455 433 43,095 43,900 2,634 1,998 636 9904 40,857 455 433 41,745 42,000 2,520 1,998 522 9905 42,007 455 433 42,895 43,900 2,634 1,998 636 9906 40,857 455 433 41,745 42,000 2,520 1,998 522 9907 40,957 455 433 41,845 42,000 2,520 1,998 522 9908 42,017 455 433 42,995 43,900 2,634 1,998 636 9909 40,857 455 433 41,745 42,000 2,520 1,998 522 9910 40,857 455 433 41,745 42,000 2,520 1,998 522 9911 40,957 455 433 41,845 42,000 2,520 1,998 522 9912 42,207 455 433 43,095 43,900 2,634 1,998 636 10001 40,757 455 433 41,645 42,000 2,520 1,998 522 10002 37,957 455 433 38,845 40,100 2,406 1,998 408 10003 42,207 455 433 43,095 43,900 2,634 1,998 636 10004 38,357 455 433 39,245 40,100 2,406 1,998 408 10005 42,107 455 433 42,995 43,900 2,634 1,998 636 10006 38,407 455 433 39,295 40,100 2,406 1,998 408 10007 40,857 455 433 41,745 42,000 2,520 1,998 522 10008 39,707 455 433 40,595 42,000 2,520 1,998 522 10009 40,857 455 433 41,745 42,000 2,520 1,998 522 10010 40,757 455 433 41,645 42,000 2,520 1,998 522 10011 40,957 455 433 41,845 42,000 2,520 1,998 522 10012 40,957 455 433 41,845 42,000 2,520 1,998 522 10101 39,682 455 433 40,570 42,000 2,520 1,998 522 10102 39,707 455 433 40,595 42,000 2,520 1,998 522 10103 10,957 455 433 41,845 42,000 2,520 1,998 522 10104 40,757 455 433 41,645 42,000 2,520 1,998 522 10105 40,107 455 433 40,995 42,000 2,520 1,998 522 10106 39,607 455 433 40,495 42,000 2,520 1,998 522 10107 42,107 455 433 42,995 43,900 2,634 1,998 522 10108 40,957 455 433 41,845 42,000 2,520 1,998 522 10109 39,607 455 433 40,495 42,000 2,520 1,998 522 10110 40,107 455 433 40,995 42,000 2,520 1,998 522 10111 40,957 455 433 41,845 42,000 2,520 1,998 522 10112 39,607 455 433 40,495 42,000 2,520 1,998 522 10201 42,107 455 433 42,995 43,900 2,634 1,998 636 10202 35,457 455 433 36,345 38,200 2,292 1,998 294 10203 38,407 455 433 39,295 40,100 2,406 1,998 408 10204 39,607 455 433 40,495 42,000 2,520 1,998 522 10205 420,17 455 433 42,995 43,900 2,634 1,998 636 10206 39,507 455 433 40,395 42,000 2,520 1,998 522 10207 42,207 455 433 43,095 43,900 2,634 1,998 636 10208 40,957 455 433 41,845 42,000 2,520 1,998 522 10209 34,807 455 433 35,695 36,300 2,178 1,998 180 10210 430,07 455 433 43,895 43,900 2,634 1,998 636 10211 39,707 455 433 40,595 42,000 2,520 1,998 522 10212 42,107 455 433 42,995 43,900 2,634 1,998 636 10301 40,657 910 433 42,000 42,000 2,520 1,998 522 10302 34,457 910 433 35,800 36,300 2,178 1,998 180 10303 37,157 910 433 38,500 40,100 2,406 1,998 408 10304 33,000 910 433 34,343 34,800 2,088 1,998 90 10305 40,857 910 433 42,200 43,900 2,634 1,998 636 10306 40,757 910 433 42,100 43,900 2,634 1,998 636 10307 40,957 910 433 42,300 43,900 2,634 1,998 636 10308 40,857 910 433 42,200 43,900 2,634 1,998 636 10309 40,857 910 433 42,200 43,900 2,634 1,998 636 10310 37,257 910 433 38,600 40,100 2,406 1,998 408 10311 39,607 910 433 40,950 42,000 2,520 1,998 522 10312 42,207 910 433 43,550 43,900 2,634 1,998 636 10401    40,950 42,000 2,520 1,998 522 10402    35,650 36,300 2,178 1,998 180 10403    40,950 42,000 2,520 1,998 522 10404    42,200 43,900 2,634 1,998 636 10405    42,100 43,900 2,634 1,998 636 10406    43,450 43,900 2,634 1,998 636 10407    43,550 43,900 2,634 1,998 636 10408    43,450 43,900 2,634 1,998 636 10409    42,100 43,900 2,634 1,998 636 10410    32,650 33,300 1,998 1,998 0 10411    38,185 38,200 2,292 1,998 294 10412    36,460 38,200 2,292 2,008 204 10501    44,650 43,900 2,748 2,008 660 10502    40,500 40,100 2,406 2,008 318 10503    44,650 43,900 2,748 2,008 660 10504    43,500 43,900 2,634 2,178 456 10505    43,500 43,900 2,634 2,178 456 10506    42,925 43,900 2,634 2,178 456 10507    43,500 43,900 2,634 2,178 456 10508    43,650 45,800 2,748 2,178 570 10509    40,050 40,100 2,406 2,178 228 10510    44,650 45,800 2,748 2,178 570 10511    43,500 43,900 2,634 2,178 456 10512    44,650 45,800 2,748 2,178 570 10601    41,200 45,800 2,748 2,292 456 10602    44,650 42,000 2,520 2,292 228 10603    44,650 45,800 2,748 2,292 456 10604    43,500 43,900 2,634 2,292 342 10605    44,650 45,800 2,748 2,292 456 10606    43,500 43,900 2,634 2,292 342 10607    45,600 45,800 2,748 2,292 456 10608    45,800 45,800 2,748 2,406 342 10609    44,550 45,800 2,748 2,406 342 10610    45,600 45,800 2,748 2,406 342 10611    44,600 45,800 2,748 2,406 342 10612    45,700 45,800 2,748 2,406 342 10701    45,750 45,800 2,748 2,406 342 10702    41,900 42,000 2,520 2,520 0 10703    45,750 45,800 2,748 2,520 228 10704    44,400 45,800 2,748 2,520 228 10705    44,500 45,800 2,748 2,520 228 10706    43,150 43,900 2,634 2,520 114 10707    45,750 45,800 2,748 2,520 228 10708    44,600 45,800 2,748 2,520 228 10709    44,450 45,800 2,748 2,520 228 10710    45,700 45,800 2,748 2,634 114 10711    44,600 45,800 2,748 2,634 114 10712    45,025 45,800 2,748 2,634 114 10801    47,902 45,800 2,892 2,634 258 10802    42,227 43,900 2,634 2,634 0 10803    47,802 45,800 2,892 2,634 258 10804    46,702 45,800 2,892 2,634 258 10805    47,852 45,800 2,892 2,634 258 10806    46,552 45,800 2,892 2,634 258 10806    17,102 20,008 1,037 0 1,037 合計      433,440 352,183 81,257